【裁判字號】    94,訴,2998
【裁判日期】    950110
【裁判案由】    違反槍砲彈藥刀械管制條例等
【裁判全文】
臺灣臺中地方法院刑事判決              94年度訴字第2998號
公  訴  人  台灣台中地方法院檢察署檢察官
被      告  甲○○
                    (
選任辯護人  羅豐胤律師
            王雅玲律師
上列被告因違反槍砲彈藥刀械管制條例等案件，經檢察官提起公
訴（九十四年度偵字第九九二六、九九四０號），本院判決如下
：
    主    文
甲○○意圖販賣而持有第二級毒品，處有期徒刑陸年，扣案之第
二級毒品ＭＤＭＡ參萬柒仟顆（編號Ａ１至Ａ１６部分外觀均為
相同形態之黃色圓形藥錠，正面印有Ｄ＆Ｇ圖案，含包裝塑膠袋
約二０八公克之總毛重為八九一一公克，其中二公克已鑑定用罄
；編號Ａ１７至Ａ１９部分外觀均為相同形態之紅色圓形藥錠，
正面印有Ｍercedes－Ｂenz汽車標誌圖案，含包裝塑膠袋約三九
公克之總毛重為一三三七公克，其中二公克已鑑定用罄）沒收銷
燬之；又未經許可，持有自動步槍、手槍，處有期徒刑柒年，併
科罰金新台幣參拾萬元，罰金如易服勞役，以罰金總額與六個月
之日數比例折算，扣案之制式ＡＫ４７型口徑７﹒６２㎜自動步
槍壹支（含彈匣貳個，槍枝管制編號0000000000）、
制式ＣＺ７５手槍壹支（含彈匣參個，槍枝管制編號00000
00000）、制式克拉克１９手槍壹支（含彈匣肆個，槍枝管
制編號0000000000）、制式轉輪手槍貳支（槍枝編號
0000000000、0000000000）、口徑７﹒６
２㎜制式子彈陸拾玖顆、口徑９㎜制式子彈壹佰拾柒顆、口徑０
﹒３８吋制式子彈拾伍顆、制式１２ｇａｕｇｅ霰彈壹佰零貳顆
、口徑０﹒４５吋制式子彈肆拾壹顆、手槍滅音器壹支、裝彈器
壹個、擦槍工具壹組沒收；應執行有期徒刑拾貳年，併科罰金新
台幣參拾萬元，罰金如易服勞役，以罰金總額與陸個月之日數比
例折算，扣案之第二級毒品ＭＤＭＡ參萬柒仟顆（編號Ａ１至Ａ
１６部分外觀均為相同形態之黃色圓形藥錠，正面印有Ｄ＆Ｇ圖
案，含包裝塑膠袋約二０八公克之總毛重為八九一一公克，其中
二公克已鑑定用罄；編號Ａ１７至Ａ１９部分外觀均為相同形態
之紅色圓形藥錠，正面印有Ｍercedes－Ｂenz汽車標誌圖案，含
包裝塑膠袋約三九公克之總毛重為一三三七公克，其中二公克已
鑑定用罄）沒收銷燬之，制式ＡＫ４７型口徑７﹒６２㎜自動步
槍壹支（含彈匣貳個，槍枝管制編號0000000000）、
制式ＣＺ７５手槍壹支（含彈匣參個，槍枝管制編號00000
00000）、制式克拉克１９手槍壹支（含彈匣肆個，槍枝管
制編號0000000000）、制式轉輪手槍貳支（槍枝編號
0000000000、0000000000）、口徑７﹒６
２㎜制式子彈陸拾玖顆、口徑９㎜制式子彈壹佰拾柒顆、口徑０
﹒３８吋制式子彈拾伍顆、制式１２ｇａｕｇｅ霰彈壹佰零貳顆
、口徑０﹒４５吋制式子彈肆拾壹顆、手槍滅音器壹支、裝彈器
壹個、擦槍工具壹組沒收。
    犯 罪 事 實
一、甲○○曾因恐嚇及殺人未遂案件，經本院分別判處有期徒刑
    八月及六年，定其應執行刑為有期徒刑六年六月，於民國八
    十一年十月二十八日假釋，後假釋經撤銷，應執行殘刑三年
    二月二日；又因懲治盜匪條例案件，經本院判處有期徒刑十
    五年，與上開殘刑合併執行至九十二年十月三十一日假釋，
    現仍假釋中（假釋期滿日期為一百零一年三月六日）。猶不
    知悔改，復於九十四年六月初某日，在不詳處所，以不明方
    式取得第二級毒品ＭＤＭＡ三萬七千顆（編號Ａ１至Ａ１６
    部分外觀均為相同形態之黃色圓形藥錠，正面印有Ｄ＆Ｇ圖
    案，含包裝塑膠袋約二０八公克之總毛重為八九一一公克；
    編號Ａ１７至Ａ１９部分外觀均為相同形態之紅色圓形藥錠
    ，正面印有Ｍercedes－Ｂenz汽車標誌圖案，含包裝塑膠袋
    約三九公克之總毛重為一三三七公克），竟意圖販賣而持有
    ，將之藏置其停放台中市○○○○街三００號地下室停車場
    之Ｗ四－四八五七號自小客車後行李廂內（以一只藍色旅行
    箱裝置）。另明知未經許可，不得持有具有殺傷力之自動步
    槍、手槍及子彈，仍於九十四年六月初某日，在不詳處所，
    以不明方式取得具有殺傷力之制式ＡＫ４７型口徑７﹒６２
    ㎜自動步槍一支（含彈匣二個）、制式ＣＺ７５手槍一支（
    含彈匣三個）、制式克拉克１９手槍一支（含彈匣四個）、
    制式轉輪手槍二支、口徑７﹒６２㎜制式子彈七十二顆、口
    徑９㎜制式子彈一百二十六顆、直徑約９㎜土造子彈一顆、
    口徑０﹒３８吋制式子彈十九顆、制式１２ｇａｕｇｅ霰彈
    一百零二顆、口徑０﹒４５吋制式子彈四十一顆及手槍滅音
    器一支、裝彈器一個、擦槍工具一組，而未經許可予以持有
    ，亦藏置在其停放上開地下室停車場之Ｗ四－四八五八號自
    小客車後行李廂內（以數只黑色袋子及盒子裝置）。迨於九
    十四年六月十三日十五時三十分許，甲○○自該Ｗ四－四八
    五七號自小客車後行李廂，取出內裝三萬七千顆第二級毒品
    ＭＤＭＡ之藍色旅行箱一只，持至台中市○○○○街三００
    號前，為接獲線報埋伏該處之員警當場查獲，並扣得該內裝
    三萬七千顆第二級毒品ＭＤＭＡ之藍色行李箱一只，旋再前
    往上開地下室停車場停放之Ｗ四－四八五八號自小客車後行
    李廂內起出具有殺傷力之制式ＡＫ４７型口徑７﹒６２㎜自
    動步槍一支（含彈匣二個）、制式ＣＺ７５手槍一支（含彈
    匣三個）、制式克拉克１９手槍一支（含彈匣四個）、制式
    轉輪手槍二支、口徑７﹒６２㎜制式子彈七十二顆、口徑９
    ㎜制式子彈一百二十六顆、直徑約９㎜土造子彈一顆、口徑
    ０﹒３８吋制式子彈十九顆、制式１２ｇａｕｇｅ霰彈一百
    零二顆、口徑０﹒４５吋制式子彈四十一顆及手槍滅音器一
    支、裝彈器一個、擦槍工具一組。
二、案經台中市警察局第二分局報請台灣台中地方法院檢察署檢
    察官偵查起訴。
    理    由
一、訊據被告甲○○否認意圖販賣而持有第二級毒品及未經許可
    持有自動步槍、手槍、子彈犯行，辯稱為警查獲內裝三萬七
    千顆第二級毒品ＭＤＭＡ之旅行箱及該Ｗ四－四八五七號自
    小客車後行李廂內之自動步槍、手槍、子彈、手槍滅音器、
    裝彈器、擦槍工具，均非伊所有，係伊朋友庚○○所有，庚○○於九十四年六月初，將該Ｗ四－四八五七號自小客車，
    開至台中市○○○○街三００號地下室停車場停放，伊不知
    該Ｍ四－四八五七號自小客車內放有第二級毒品ＭＤＭＡ及
    自動步槍、手槍、子彈、手槍滅音器、裝彈器、擦槍工具，
    因庚○○於查獲前通知伊，當日十七時要來伊公司拿衣服，
    伊才將旅行箱取出云云。惟查為警於上揭時間，在台中市○○○○街三００號前查獲被告所持有藍色行李箱內裝之三萬
    七千顆圓形藥錠，經送請內政部警政署刑事警察局鑑定結果
    ，其中編號Ａ１至Ａ１６部分外觀均為相同形態之黃色圓形
    藥錠，正面印有Ｄ＆Ｇ圖案，含包裝塑膠袋約二０八公克之
    總毛重為八九一一公克，取二公克鑑定檢出第二級毒品ＭＤ
    ＭＡ（亞甲基雙氧甲基安非他命）成份；另編號Ａ１７至Ａ
    １９部分外觀均為相同形態之紅色圓形藥錠，正面印有Ｍer
    cedes－Ｂenz汽車標誌圖案，含包裝塑膠袋約三九公克之總
    毛重為一三三七公克，取二公克鑑定亦檢出第二級毒品ＭＤ
    ＭＡ（亞甲基雙氧甲基安非他命）成份。而在台中市○○○○街三００號地下室停車場停放之Ｗ四－四八五七號自小客
    車後行李廂內查獲之ＡＫ４７長槍（含彈匣二個）、ＡＫ４
    ７長槍子彈、ＣＺ７５手槍（含彈匣三個）、ＣＺ７５手槍
    子彈、克拉克１９手槍（含彈匣四個）、轉輪手槍、９０手
    槍子彈、霰彈槍子彈、４５手槍子彈、轉輪手槍子彈（依卷
    附台中市警察局第二分局扣押物品目錄表所載），經送請內
    政部警政署刑事警察局鑑定結果，其中ＡＫ４７長槍一支認
    係ＡＫ－４７型口徑７﹒６２㎜制式半自動、全自動來復槍
    ，槍上未發現足資辨識國號、廠牌之文字或記號，機械性能
    良好，可擊發同口徑制式子彈，具有殺傷力（含彈匣二個，
    槍枝管制編號0000000000）；ＣＺ７５手槍一支
    認係捷克ＣＺ廠７５型口徑９㎜制式自動手槍，槍管內具六
    條右旋來復線，機械性能良好，可擊發同口徑制式子彈，具
    有殺傷力（含彈匣三個，槍枝管制編號000000000
    0）；克拉克１９手槍一支認係奧地利ＧＬＯＣＫ廠製１９
    型口徑９㎜制式自動手槍，機械性能良好，可擊發同口徑制
    式子彈，具有殺傷力（含彈匣四個，槍枝管制編號0000
    000000）；轉輪手槍二支，其中一支認係菲律賓ＡＲ
    ＭＳＣＯＲ廠２０２型口徑０﹒３８吋制式轉輪手槍，槍管
    內具六條右旋來復線，機械性能良好，可擊發口徑０﹒３８
    吋制式子彈，具有殺傷力（槍枝管制編號00000000
    00），另一支認係菲律賓ＳＱＵＩＲＥＳ  ＢＩＭＧＨＡ
    Ｍ廠製Ｍ－１００Ｐ型口徑０﹒３８吋制式轉輪手槍，槍管
    內具六條左旋來復線，機械性能良好，可擊發口徑０﹒３８
    吋制式子彈，具有殺傷力；ＡＫ４７長槍子彈七十二顆認係
    口徑７﹒６２㎜制式子彈（試射三顆），均具有殺傷力；９
    ０手槍子彈一百二十七顆，其中一百二十六顆認係口徑９㎜
    制式子彈（試射九顆），均具有殺傷力，另一顆認係土造子
    彈，具直徑約９㎜之金屬彈頭，經試射可擊發，具有殺傷力
    ；制式轉輪手槍子彈十九顆，認係口徑０﹒３８吋制式子彈
    （試射四顆），均具有殺傷力；霰彈槍子彈一百零二顆認係
    １２ｇａｕｇｅ制式霰彈，均具有殺傷力；４５手槍子彈四
    十一顆認係口徑０﹒４５吋制式子彈，均具有殺傷力等情，
    有內政部警政署刑事警察局九十四年六月十四日刑鑑字第０
    九四００九二五五三號槍彈鑑定書、九十四年十二月二十二
    日刑鑑字第０九四０一八五一九八號毒品鑑定書在卷足憑。
    又台中市警察局第二分局報請檢察官同案偵辦庚○○涉犯毒
    品危害防制條例及槍砲彈藥刀械管制條例罪嫌，即被告指陳
    為警查獲之前述第二級毒品ＭＤＭＡ及制式來復槍、手槍、
    子彈、手槍滅音器、裝彈器、擦槍工具，均係庚○○所有，
    放置在庚○○開來台中市○○○○街三００號地下室停車場
    停放之Ｗ四－四八五七號自小客車後行李廂部分，業據檢察
    官為不起訴處分。且被告對於上揭時間，持有內裝前述第二
    級毒品ＭＤＭＡ之藍色旅行箱，為警在台中市○○○○街三
    ００號前查獲，另在該建物地下室停車場停放之Ｗ四－四八
    五七號自小客車後行李廂起出前述制式來復槍、手槍、子彈
    及手槍滅音器、裝彈器、擦槍工具之事實亦不爭執，並於警
    訊時供承為警查獲時即向員警表示毒品及槍彈均為其所有等
    情。證人即台中市警察局第二分局偵查員丁○○於偵查中復
    證稱當天係同事己○○提供之線索，己○○說已有同事在場
    監控，要伊等在外埋伏，後來伊等接到通知趕到大樓門口，
    有同事跟在被告後面說這就是對象，伊即進行盤查，被告當
    時手上提著一只藍色旅行箱，還沒打開前，伊問裡面是什麼
    ，被告說裡面是毒品，伊請被告打開，發現裡面有大批搖頭
    丸，有同事問毒品何人的，被告說是他的，伊等從監視錄影
    得知被告係自地下室車子取出，故意問被告從那裡拿來，被
    告不說，伊等一直向被告表示已從監視錄影得知，被告才承
    認，帶伊等至地下室，由被告打開車子，有很多袋子及盒子
    ，打開後發現有槍枝及子彈，問何人所有，被告說是他的，
    伊等有全程錄影等語，另在本院審理時證稱伊係前往支援，
    線報是己○○所提供，己○○說查獲地點可能有行為人身上
    有毒品，伊與其他同事在旁埋伏，當時另有丙○○小隊長負
    責監視設施，通知對象出現後，伊等過去對同事所指被告盤
    查，被告當時手持一只旅行箱，伊要求被告打開，伊不記得
    被告是在打開前還是打開後告訴伊裡面是毒品，伊等看到毒
    品即逮捕被告，被告並帶伊等至地下室看他的車子，又在車
    內查獲槍彈，過程均有錄影，細節伊已記不清楚，當時車子
    鑰匙及遙控器均在被告身上，伊於偵查中所述實在等語；證
    人即台中市警察局第二分局警員乙○○於偵查中證稱丁○○
    所述查緝過程實在，當時下去查槍時，伊有聽到被告坦承，
    感覺被告要對所有毒品及槍枝擔下，當場未提到庚○○等語
    ；證人即台中市警察局第二分局小隊長丙○○於偵查中證稱
    蘇慶裕所述查緝過程實在，查到毒品及槍枝時，被告均有承
    認為其所有，被告不是住該大樓，卻有搖控器及鑰匙，當時
    被告表示停車位係其向朋友承租，該車是其以新台幣（下同
    ）三萬至五萬元購買之權利車，伊等知係權利車，要將車子
    開回時，發現無法打倒退檔，伊等問被告，被告才說此車情
    形等語，另在本院審理時證稱當時伊與黃隆盈在頂樓監看錄
    影畫面，看到被告接近車子，並打開後行李廂，伊叫黃隆盈
    以電話通知己○○等人，並要黃隆盈先下樓與己○○等人會
    合，伊在頂樓繼續監看，後來伊也在一樓與己○○等人會合
    ；證人即台中市警察局第二分局偵查員己○○在本院審理時
    證稱查獲本案前幾天有線民提供線索，指查獲地點地下室停
    放一輛自小客車，並提供車號，線民說車上有大量搖頭丸，
    可能也有槍枝，伊於查獲前一、二天半夜曾至該大樓地下室
    確認該車是否停放，確認後回報組長，組長指示最好申請搜
    索票，但伊後來未聯絡到該線民，就在查獲前一天深夜一時
    多，伊請民間友人幫忙在該地下室停車場架設錄影機，查獲
    當日組長指派六人前往該處，丙○○與另一同事負責在該大
    樓頂樓監看錄影情形，伊與乙○○坐一輛車停在文心路與大
    墩十二街口等電話，後來監看同事以電話聯絡，告知有人靠
    近監控車輛，並自車內拿取東西上樓，伊與乙○○即過去，
    過去時丁○○與另一同事已在盤查被告，伊等請被告打開旅
    行箱，發現是搖頭丸，問被告何人所有，被告說係其所有，
    伊等又問搖頭丸由何處拿出，被告未說話，伊等向被告表示
    有全程錄影，被告才帶伊等至地下室，自己取出車子鑰匙打
    開行李廂，其中一位同事問被告袋子內裝何物，被告說是槍
    枝，伊等請被告自己打開袋子，發現裡面是槍枝及子彈，問
    被告槍彈是否你的，被告點頭承認，盤查過程中被告完全沒
    有提到庚○○，ＭＤＭＡ在ＰＵＢ店交易價格一顆五百元，
    扣案之槍、彈，依伊等辦案經驗，初步計算交易市價超過一
    百萬元等語。參照被告所辯及上開證人之證述，可知前述第
    二級毒品ＭＤＭＡ及制式來復槍、手槍、子彈、手槍滅音器
    、裝彈器、擦槍工具均係被告於九十四年六月初以不明方式
    取得，否則被告於查獲時不會即時承認，並知悉旅行箱、袋
    子內放置何物。況被告與庚○○僅係普通朋友關係，此業經
    被告供明，而查獲之前述第二級毒品及制式來復槍、手槍、
    子彈數量非少，取得不易，交易市價高達近二千萬元，非法
    持有罪刑嚴重，依常情，庚○○焉會於九十四年六月初即置
    予無法打倒退檔之該Ｍ四－四八五七號自小客車之後行李廂
    內，停放台中市○○○○街三００號地下室停車場，且將該
    Ｍ四－四八五七號自小客車鑰匙交給並無特殊交情之被告保
    管，至九十四年六月十三日為警查獲前始欲前來取回？被告
    亦不可能於為警查獲時即向查獲員警坦承前述第二級毒品Ｍ
    ＤＭＡ及制式來復槍、手槍、子彈為其所有，顯見被告所辯
    無非飾卸之詞，不足採信。而被告並未施用毒品，其以不明
    方式取得高達三萬七千顆之第二級毒品ＭＤＭＡ（尚無積極
    證據足資證明被告係以價購方式取得），又已從該Ｍ四－四
    八五七號自小客車後行李廂取出，自有販賣意圖。此外復有
    第二級毒品ＭＤＭＡ三萬七千顆（編號Ａ１至Ａ１６部分外
    觀均為相同形態之黃色圓形藥錠，正面印有Ｄ＆Ｇ圖案，含
    包裝塑膠袋約二０八公克之總毛重為八九一一公克，其中二
    公克已鑑定用罄；編號Ａ１７至Ａ１９部分外觀均為相
    同形態之紅色圓形藥錠，正面印有Ｍercedes－Ｂenz汽車標
    誌圖案，含包裝塑膠袋約三九公克之總毛重為一三三七公克
    ，其中二公克已鑑定用罄）、制式ＡＫ４７型口徑７﹒６２
    ㎜自動步槍一支（含彈匣二個）、制式ＣＺ７５手槍一支（
    含彈匣三個）、制式克拉克１９手槍一支（含彈匣四個）、
    制式轉輪手槍二支、口徑７﹒６２㎜制式子彈七十二顆、口
    徑９㎜制式子彈一百二十六顆、直徑約９㎜土造子彈一顆、
    口徑０﹒３８吋制式子彈十九顆、制式１２ｇａｕｇｅ霰彈
    一百零二顆、口徑０﹒４５吋制式子彈四十一顆及手槍滅音
    器一支、裝彈器一個、擦槍工具一組扣案可稽，事證明確，
    被告犯行已堪認定。至於證人即台中市警察局第二分局偵查
    員己○○在本院審理時所供扣案之槍、彈經鑑定結果，未發
    現任何人指紋等語，尚不足以證明被告未持有扣案之槍、彈
    。另證人戊○○在本院審理時證稱查獲當日十五時許，伊在
    台中市○○路靠近中港路的集集茶坊遇見庚○○，當時伊以
    電話與被告聯絡，庚○○坐伊旁邊，問伊與何人聯絡，伊說
    與被告聯絡，庚○○向伊說有事情與被告講，就拿起伊電話
    ，伊有聽到庚○○請被告幫其拿一個袋子，並說等一下要到
    被告公司找被告云云，迄未說明袋內裝有何物，且與被告所
    辯庚○○係前來拿取衣服相異，復與被告為警查獲時係持有
    一只藍色旅行箱之事實不符，尚難作為有利被告之認定；又
    被告取得該Ｗ四－四八五七號自小客車，並非必要由被告本
    人出面價購，證人邱創鴻在本院審理時證稱伊曾以二萬元之
    代價向嘉泰汽車商行購得該Ｗ四－四八五七號自小客車（權
    利車），再以三萬元之代價出售予年約二十歲出頭之不詳姓
    名年輕人，非被告向伊購車云云，亦難據以認定被告未持有
    使用該Ｗ四－四八五七號自小客車，均併予敘明。
二、核被告所為，係犯毒品危害防制條例第五條第二項之意圖販
    賣而持有第二級毒品罪及槍砲彈藥刀械管制條例第七條第四
    項之未經許可持有自動步槍、手槍罪（檢察官起訴書犯罪事
    實欄係記載被告未經許可持有制式自動步槍、手槍，其所犯
    法條欄認被告另犯有同條例第八條第四項之未經許可持有輕
    型槍砲罪，應係誤載）、第十二條第四項之未經許可持有子
    彈罪。被告係以一行為同時持有制式自動步槍、手槍及子彈
    ，觸犯未經許可持有自動步槍、手槍罪及未經許可持有子彈
    罪，為想像競合犯，應從一重之未經許可持有自動步槍、手
    槍罪處斷。而所犯意圖販賣而持有第二級毒品罪及未經許可
    持有自動步槍、手槍罪，犯意各別，罪質互異，應予分論併
    科。爰審酌被告已有竊盜、傷害、恐嚇、殺人未遂、懲治盜
    匪條例等前科，現仍假釋中（見卷附台灣高等法院被告前案
    紀錄表），仍不知悔改，又持有大量第二級毒品、制式步槍
    、手槍、子彈，危害社會治安，情節非輕，為警查獲時即向
    查獲員警坦承上情，態度尚佳，及其犯罪動機、目的、手段
    等一切情狀，處以如主文所示之刑，並諭知罰金易服勞役之
    折算標準及定其應執行刑。扣案之第二級毒品ＭＤＭＡ三萬
    七千顆（編號Ａ１至Ａ１６部分外觀均為相同形態之黃色圓
    形藥錠，正面印有Ｄ＆Ｇ圖案，含包裝塑膠袋約二０八公克
    之總毛重為八九一一公克，其中二公克已鑑定用罄；編號Ａ
    １７至Ａ１９部分外觀均為相同形態之紅色圓形藥錠，正面
    印有Ｍercedes－Ｂenz汽車標誌圖案，含包裝塑膠袋約三九
    公克之總毛重為一三三七公克，其中二公克已鑑定用罄），
    應依毒品危害防制條例第十八條第一項前段諭知沒收銷燬之
    ；另制式ＡＫ４７型口徑７﹒６２㎜自動步槍一支（含彈匣
    二個）、制式ＣＺ７５手槍一支（含彈匣三個）、制式克拉
    克１９手槍一支（含彈匣四個）、制式轉輪手槍二支、口徑
    ７﹒６２㎜制式子彈六十九顆、口徑９㎜制式子彈一百十七
    顆、口徑０﹒３８吋制式子彈十五顆、制式１２ｇａｕｇｅ
    霰彈一百零二顆、口徑０﹒４５吋制式子彈四十一顆，均係
    違禁物，應依刑法第三十八條第一項第一款宣告沒收；手槍
    滅音器一支、裝彈器一個、擦槍工具一組，係被告所有，供
    犯罪所用之物，則依刑法第三十八條第一項第二款宣告沒收
    。至於業經內政部警政署刑事警察局鑑定用罄之第二級毒品
    ＭＤＭＡ四公克及口徑７﹒６２㎜制式子彈三顆、口徑９㎜
    制式子彈九顆、口徑０﹒３８吋制式子彈四顆、直徑約９㎜
    土造子彈一顆，已不存在，均無庸再予宣告沒收。而同時為
    警查扣之行動電話四支、呼叫器一個，並無證據足資證明係
    供本件犯罪所用，尚不宜宣告沒收。
據上論斷，應依刑事訴訟法第二百九十九條第一項前段，毒品危
害防制條例第五條第二項、第十八條第一項前段、槍砲彈藥刀械
管制條例第七條第四項、第十二條第四項，刑法第十一條、第五
十五條、第四十二條第三項、第五十一條第五款、第九款、第三
十八條第一項第一款、第二款，罰金罰鍰提高標準條例第二條，
判決如主文。
本案經檢察官洪志明到庭執行職務。
中    華    民    國  九十五  年    一    月    十    日
                      台灣台中地方法院刑事第八庭
                          審判長法  官  朱光國
                                法  官  洪俊誠
                                法  官  鍾堯航
上正本證明與原本無異。
如不服本判決，應於送達後十日內向本院提出上訴狀（須附繕本
），上訴於台灣高等法院台中分院。
                                書記官  葉泰濃
中    華    民    國  九十五  年    一    月    十    日
附錄論罪科刑法條
毒品危害防制條例第五條第二項：
意圖販賣而持有第二級毒品者，處五年以上有期徒刑，得併科新
台幣五百萬元以下罰金。
槍砲彈藥刀械管制條例第七條第四項：
未經許可，持有、寄藏或意圖販賣而陳列第一項所列槍砲、彈藥
者，處五年以上有期徒刑，併科新台幣一千萬元以下罰金。
槍砲彈藥刀械管制條例第十二條第四項：
未經許可，持有、寄藏或意圖販賣而陳列子彈者，處五年以下有
期徒刑，併科新台幣三百萬元以下罰金。


司法院資訊處製作；財團法人民間司法改革基金會備份。
